臺灣臺中地方法院刑事判決　　　　　　　　　　　　九十三年度易字第一五二八號
　　公　訴　人　臺灣臺中地方法院檢察署檢察官
　　被　　　告　甲○○
　　　　　　　　乙○○
　　共　　　同
　　選任辯護人　朱逸群律師
右列被告等因恐嚇案件，經檢察官提起公訴（九十二年度偵字第一一七四二號），本
院判決如左：
    主  文
甲○○共同以加害生命、身體、財產之事，恐嚇他人致生危害於安全，累犯，處有期
徒刑伍月，如易科罰金，以參佰元折算壹日。
乙○○共同以加害生命、身體、財產之事，恐嚇他人致生危害於安全，處有期徒刑肆
月，如易科罰金，以參佰元折算壹日。
    犯罪事實
一、甲○○前曾於民國八十六年間因恐嚇案件，經最高法院以八十六年度臺上字第六
    二四號判處有期徒刑五月確定，於八十九年十二月十二日服刑期滿執行完畢後，
    在臺中市○區○○街七十一號一樓成立「神通應收帳款處理工作室」（名義負責
    人為楊德全），並僱用乙○○為該工作室經理。嗣臺中縣新社鄉民謝進坤（經檢
    察官為不起訴處分）為向其弟戊○○索取新臺幣（下同）九十萬元之欠款，乃委
    由其子謝年春（經檢察官為不起訴處分）出面，於九十二年二月二十日委託「神
    通應收帳款處理工作室」之乙○○處理上開九十萬元欠款糾紛。惟乙○○受委任
    後，為達催討債款之目的，竟與甲○○共同基於恐嚇危害他人安全之犯意聯絡，
    於九十二年二月二十八日十四時許，一起前往戊○○位在臺中縣新社鄉福興村永
    豐五十八號之住處，由甲○○向在場之戊○○、其子丁○○以言詞恫稱：「假如
    要拿刀拿槍來這裡的話就不好看了，不要走到這樣的地步，這樣你知道我的意思
    吧，最近你們埔里地區常有這樣的問題發生，不要有這樣的事情發生，你聽有我
    的意思喔。」、「你沒有看到我身上都是傷，我最近才吃『槍頭』槍戰，你電視
    、報紙都沒有看嗎？但是盡量不要造成這樣的困擾，你知道我的意思：：：沒有
    必要發生就不要發生，拿刀拿槍就沒有必要發生」、「房子你們建的，沒關係，
    我叫人家把他挖掉，搬去別的地方住」（均臺語）等加害生命、身體、財產之言
    詞，乙○○再以言詞稱「不然你地還人家？對方十萬元還你、不要在那裡『唱哭
    調子』？」、「那你搬走啊？」等語，在旁幫腔附和，逼令戊○○、丁○○父子
    依從甲○○之指示儘速還款，使戊○○、丁○○心生畏懼，致生危害於其安全。
二、案經戊○○、丁○○訴由臺中縣警察局東勢分局報請臺灣臺中地方法院檢察署檢
    查官偵查起訴。
    理  由
一、訊據被告甲○○、乙○○固坦承有於九十二年二月二十八日十四時許，前往臺中
    縣新社鄉福興村永豐五八號戊○○住處，被告甲○○並有向戊○○、丁○○稱：
    「假如要拿刀拿槍來這裡的話就不好看了，不要走到這樣的地步，這樣你知道我
    的意思吧，最近你們埔里地區常有這樣的問題發生，不要有這樣的事情發生，你
    聽有我的意思喔。」、「你沒有看到我身上都是傷，我最近才吃『槍頭』槍戰，
    你電視、報紙都沒有看嗎？但是盡量不要造成這樣的困擾，你知道我的意思‧‧
    ‧‧沒有必要發生就不要發生，拿刀拿槍就沒有必要發生」、「房子你們建的，
    沒關係，我叫人家把他挖掉，搬去別的地方住」（均臺語）等語之事實，惟矢口
    否認有何共同恐嚇犯行，被告甲○○辯稱：其僅是比喻，並無恐嚇，且其說話本
    來就比較大聲云云；被告乙○○則辯稱：當天其至戊○○家係為協調處理債務，
    其有向丁○○說說要請村長在場作見證才去，但戊○○、丁○○等其與甲○○到
    場後才表示村長無法到場，其與甲○○在現場等一會，確定村長無法到場時才直
    接由其寫協議書，並約定十天後要去調解委員會再進行調解，甲○○說那些話時
    ，其只站在旁邊，並無說任何話，也沒有幫腔，當天協議時之氣氛融洽，其並沒
    有恐嚇戊○○、丁○○之行為云云。然查：
（一）右揭事實，業據告訴人戊○○、丁○○於警詢、檢察官偵查中及本院審理時指
      訴綦詳，並有錄音帶一卷、錄音譯文一份、委任合約書、償還協議書各一份在
      卷可憑。且證人詹謝統妹於檢察官偵查中結證稱：其當天約十三時許至戊○○
      家中找戊○○太太玩，待約二小時，當時有三人在戊○○家，一人坐在椅子上
      ，另二人站著，其聽見坐在椅子上之人說要戊○○還錢，如沒錢就拿林地出來
      ，否則就要叫怪手來挖房子，載死人來放等語（偵查卷第九三頁、第九四頁）
      等語明確。又經本院當庭勘驗告訴人庭呈之錄音帶結果：被告甲○○確有向告
      訴人戊○○、謝明仁陳稱：「假如要拿刀拿槍來這裡的話就不好看了，不要走
      到這樣的地步，這樣你知道我的意思吧，最近你們埔里地區常有這樣的問題發
      生，不要有這樣的事情發生，你聽有我的意思喔。」、「你沒有看到我身上都
      是傷，我最近才吃『槍頭』槍戰，你電視、報紙都沒有看嗎？但是盡量不要造
      成這樣的困擾，你知道我的意思‧‧‧‧沒有必要發生就不要發生，拿刀拿槍
      就沒有必要發生」、「房子你們建的，沒關係，我叫人家把他挖掉，搬去別的
      地方住」（均臺語）等語，且被告甲○○說上開言詞時之態度強硬，音量甚大
      ，語氣不悅，而以被告甲○○所陳上述言詞內容，並其在表達時之語氣態度強
      硬不悅觀之，顯見被告甲○○上開所述已非單純比喻之意。
（二）又被告乙○○於被告甲○○陳述前開言詞時，並無說話，然被告乙○○自承該
      錄音帶之錄音譯文關於「小弟」部分所記載之內容，係其所說內容，且觀諸上
      開錄音譯文所載，被告乙○○於戊○○表示沒有錢時，即稱：「沒有你地還人
      家？對方十萬元還你、不要在那裡『唱哭調子』？」、「那你搬走阿？」等語
      ，被告甲○○並同時陳稱：「你要不要相信我會叫你搬走。」等語（見偵查卷
    第一一五頁、第一一六頁），此亦有錄音譯文在卷可稽，是以被告乙○○於甲○○陳稱上開言詞後未久即接話為上開言論，亦見被告乙○○以被告甲○○所
      為上開陳述內容為被告乙○○自己之意思，並參諸被告乙○○復自承多次前往
      上址催討債務（見本院卷第六七頁），然告訴人既否認積欠前開債務，被告乙○○何以不透過正當法律程序尋求解決，卻夥同亦非系爭債務關係當事人之被
      告甲○○前去催討，足見被告等前去向告訴人催得款項、清償戊○○於七十九
      年十一月五日所簽發之票面金額合計九十萬元之本票二紙目的甚堅，亦見渠等
      有犯意之聯絡甚明。被告二人之所辯無非卸飾之詞，不足採信，事證明確，其
      等之犯行均堪認定，應依法論科。
二、核被告甲○○、乙○○所為，係犯刑法第第三百零五條恐嚇危害安全罪。被告二
    人間有犯意聯絡及行為分擔，均為共同正犯。被告二人一恐嚇行為同時使告訴人
    戊○○、丁○○受害，係一行為而觸犯同種罪名，為同種想像競合犯，應從同一
    之恐嚇危害安全罪處斷。查被告甲○○曾於八十六年間因恐嚇案件，經最高法院
    八十六年度臺上字第六二四號判處有期徒刑五月確定，而於八十九年十二月十三
    日執行完畢，有卷附臺灣臺中地方法院檢察署刑案資料查註紀錄表及臺灣高等法
    院被告全國前案紀錄表各二份可按，其受有期徒刑之執行完畢，五年以內再犯有
    期徒刑以上之罪，為累犯，應依法加重其刑。爰審酌被告甲○○及乙○○與與告
    訴人素無怨隙，僅為催討債務即出言恫嚇，而未循求法律程序或其他正當管道以
    為解決，渠等危害告訴人權益及社會經濟秩序匪淺，犯後否認犯行，態度欠佳，
    並念及被告乙○○前未曾受有期徒刑以上刑之宣告，此有臺灣高等法院被告全國
    前案紀錄表一份在卷可按，及其等之智識程度、犯罪後之態度等一切情狀，各量
    處如主文所示之刑，並均諭知易科罰金之折算標準，以資懲儆。
據上論斷，應依刑事訴訟法第二百九十九條第一項前段，刑法第二十八條、第三百零
五條、第五十五條、第四十七條、第四十一條第一項前段，罰金罰鍰提高標準條例第
一條前段、第二條，判決如主文。
本案經檢察官丙○○到庭執行職務。
中      華      民      國      九十三    年    十二    月      三      日
                                    審判長法  官    簡  源  希
                                          法  官    林  念  祖
                                      法  官    戴  博  誠
右正本證明與原本無異。
如不服本判決，應於送達後十日內向本院提出上訴狀（須附繕本），上訴於臺灣高等
法院臺中分院。
                                          書記官
中      華      民      國      九十三    年    十二    月      六      日
附錄論罪科刑法條
刑法第三百零五條：
以加害生命、身體、自由、名譽、財產之事恐嚇他人，致生危害於安全者，處二年以
下有期徒刑、拘役或三百元以下罰金。
